臺灣高雄地方法院刑事判決
111年度審訴字第55號
公  訴  人  臺灣高雄地方檢察署檢察官
被      告  李糧宇



上列被告因傷害案件，經檢察官提起公訴（110年度偵字第19180
號），因被告於準備程序就被訴事實為有罪之陳述，經受命法官
告知簡式審判程序之旨，並聽取被告與檢察官之意見後，本院合
議庭裁定由受命法官獨任依簡式審判程序審理，判決如下：
    主  文
李糧宇犯傷害罪，累犯，處有期徒刑參月，如易科罰金，以新臺
幣壹仟元折算壹日。
    事  實
一、李糧宇於民國110年6月4日21時57分許，在高雄市○○區○○路0
    0巷00號之通天府廟宇內，因向謝財中(涉犯傷害部分，另經
    檢察官為不起訴處分)討要香菸遭拒絕，竟基於傷害之犯意
    ，以徒手毆打方式，攻擊謝財中頭部，致謝財中受有頭部外
    傷併顱內出血、左臉擦傷及左眼挫傷等傷害。
二、案經謝財中告訴由高雄市政府警察局小港分局報告臺灣高雄
    地方檢察署偵查起訴。
    理  由
一、本件被告李糧宇所犯係死刑、無期徒刑、最輕本刑為3年以
    上有期徒刑以外之罪，其於準備程序進行中就被訴事實為有
    罪之陳述，經受命法官告知簡式審判程序之旨，並聽取當事
    人之意見後，本院合議庭認無不得或不宜改依簡式審判程序
    進行之情形，爰依刑事訴訟法第273條之1第1項、第284條之
    1規定，裁定由受命法官獨任進行簡式審判程序。是本件證
    據調查依刑事訴訟法第273條之2規定，不受同法第159條第1
    項、第161條之2、第161條之3、第163條之1及第164條至170
    條規定之限制，合先敘明。
二、上開犯罪事實，業據被告李糧宇於警詢（警卷第4、5頁）、
    本院審理時（審金訴一卷第73、87、89頁）均坦承不諱，核
    與證人即告訴人謝財中於警詢（警卷第8、9頁）證述之情節
    ，參核相符，並有高雄市立小港醫院診斷證明書1份（警卷
    第17頁）、臺灣高雄地方檢察署檢察官勘驗筆錄1份（偵卷
    第87頁）、監視器錄影畫面擷取照片2張（警卷第11頁）在
    卷可稽，足認被告上開任意性自白，核與卷內證據資料相符
    ，洵堪採為認定犯罪事實之基礎。從而，本案事證明確，被
    告犯行，堪以認定，應依法論科。
三、論罪科刑：
　㈠核被告所為，係犯刑法第277條第1項之傷害罪。
　㈡按刑法第47條規定累犯之加重，以受徒刑執行完畢，或一部
    之執行而赦免後，5年以內再故意犯有期徒刑以上之罪者，
    為其要件。被告李糧宇前因妨礙自由案件，經本院以107年
    度簡字第1220號判決，判處有期徒刑3月確定，於108年2月1
    1日執行完畢等情，有臺灣高等法院被告前案紀錄表1份在卷
    可查（詳前科卷內），其於受有期徒刑之執行完畢後，5年
    以內故意再犯本件有期徒刑以上之罪，與刑法第47條第1項
    累犯之規定相符，而司法院釋字第775號解釋意旨雖有指構
    成累犯者，不分情節，一律加重最低本刑，於不符合刑法第
    59條所定要件之情形下，致生行為人所受之刑罰超過其所應
    負擔罪責之個案，不符罪刑相當原則、比例原則，於此範圍
    內，在刑法第47條第1項修正前，為避免發生上述罪刑不相
    當的情形，法院就該個案應裁量是否加重最低本刑；亦即，
    僅於個案經裁量後認應處最低法定刑，又無法適用刑法第59
    條規定減輕之情形，法院始應依此解釋意旨裁量不予加重最
    低本刑（臺灣高等法院高雄分院108年度上訴字第1042號、
    最高法院109年度台上字第619號判決意旨參照）。經查，本
    件被告李糧宇前有竊盜、恐嚇危害安全等之前科紀錄，對犯
    罪有特別之惡性及對刑罰反應力薄弱之情形，其經後述之量
    刑審酌後，並無足認有前揭應處最低法定刑，又無法適用刑
    法第59條規定減輕之情形，依上說明，即無從裁量不予加重
    最低本刑，爰依刑法第47條第1項規定，加重其刑。　
　㈢爰以行為人之責任為基礎，審酌被告為智識成熟之成年人，
    不思以理性處理糾紛，竟徒手毆打告訴人，致其受有上開之
    傷勢，實有不該，且迄未與告訴人和解或賠償損失。惟念其
    犯後於警、審訊均坦承犯行，犯後態度非惡，兼衡被告自陳
    學歷高中肄業，現在打零工，1天收入新臺幣1100元，未婚
    ，無小孩等智識、家庭及經濟狀況（審易卷第73頁），暨其
    犯罪之動機、目的、手段、所得財物等一切情狀，量處如主
    文所示之刑，並諭知如易科罰金之折算標準。
據上論斷，應依刑事訴訟法第273條之1第1項、第284條之1、第2
99條第1項前段，刑法第277條第1項、第47條第1項、第41條第1
項前段，刑法施行法第1條之1第1項，判決如主文。　　
本案經檢察官甘雨軒提起公訴，檢察官呂乾坤到庭執行職務。
中　　華　　民　　國　　111 　年　　4 　　月　　11　　日
                  刑事第五庭    法  官  李昆南 
以上正本證明與原本無異。
如不服本判決應於收受送達後20日內向本院提出上訴書狀，並應
敘述具體理由；如未敘述上訴理由者，應於上訴期間屆滿後20日
內向本院補提理由書（均須按他造當事人之人數附繕本）「切勿
逕送上級法院」。
因疫情而遲誤不變期間，得向法院聲請回復原狀。
中    華    民    國　  111    年    4    月    11    日
                                書記官  鄭仕暘
附錄本判決論罪科刑法條
中華民國刑法第277條
傷害人之身體或健康者，處5年以下有期徒刑、拘役或50萬元以
下罰金。
犯前項之罪，因而致人於死者，處無期徒刑或7年以上有期徒刑
；致重傷者，處3年以上10年以下有期徒刑。